【裁判字號】    95,訴,464
【裁判日期】    950313
【裁判案由】    毒品危害防制條例
【裁判全文】
臺灣高雄地方法院刑事判決               95年度訴字第464號
公  訴  人  臺灣高雄地方法院檢察署檢察官
被      告  乙○○
上列被告因違反毒品危害防制條例案件，經檢察官提起公訴（95
年度毒偵字第427 號），本院於準備程序進行中，因被告就被訴
事實為有罪之陳述，經告知簡式審判程序意旨，並聽取公訴人及
被告之意見後，本院合議庭裁定由受命法官獨任依簡式審判程序
審理，判決如下：
    主  文
乙○○連續施用第一級毒品，累犯，處有期徒刑拾月，扣案之第
一級毒品海洛因壹包（淨重零點零玖公克，空包裝重零點貳貳公
克）沒收銷燬。
    事  實
一、乙○○前於民國85年間，因肅清煙毒條例案件，經本院以85
    年度訴字第3375號判處有期徒刑3 年1 月，嗣經臺灣高等法
    院高雄分院以86年度上訴字第238 號判決駁回上訴確定，於
    90年12月1 日執行完畢出監。另於89年間，因施用毒品案件
    ，經本院以89年度毒聲字第1224號裁定送觀察、勒戒後，因
    認有繼續施用毒品之傾向，經本院以89年度毒聲字第1957號
    裁定令入戒治處所施以強制戒治，經本院以89年度毒聲字第
    5861號裁定停止戒治付保護管束，於90年3 月2 日執行完畢
    ，經臺灣高雄地方法院檢察署檢察官於90年3 月13日以90年
    度戒毒偵字第361 號為不起訴處分確定。詎仍不知戒絕毒癮
    ，明知海洛因係毒品危害防制條例第2 條第2 項第1 款所明
    定之第一級毒品，不得持有及施用，仍於前述強制戒治執行
    完畢釋放後5 年內，復基於施用第一級毒品海洛因之概括犯
    意，連續自94年11月中旬某日起至94年12月15日20時許（起
    訴書誤載為94年12月14日20時許），以每日施用1 次之頻率
    ，連續在其位於高雄縣鳥松鄉○○村○○街74號住處，以將
    海洛因摻水置入注射針筒內施打身體之方式，施用第一級毒
    品海洛因多次。嗣於94年12月16日20時許，因行跡可疑，為
    警在高雄市○○區○○路62號前盤查查獲，並主動交出其所
    有之海洛因1 包（淨重0.09公克，空包裝重0.22公克），且
    得其同意採尿送驗後呈嗎啡陽性反應，始悉上情。
二、案經高雄市政府警察局移送臺灣高雄地方法院檢察署檢察官
    偵查起訴。
    理  由
一、按本件被告乙○○所犯係死刑、無期徒刑、最輕本刑為3 年
    以上有期徒刑以外之罪，其於準備程序就前揭被訴事實為有
    罪之陳述，經受命法官告知簡式審判程序之旨，並聽取其與
    公訴人之意見後，本院認無不得或不宜改依簡式審判程序進
    行之處，爰依刑事訴訟法第273 條之1 第1 項、第284 條之
    1 ，裁定本件由受命法官獨任進行簡式審判程序，合先敘明
    。
二、上揭犯罪事實，業據被告於警詢、偵查及本院審理中坦承不
    諱。且查：
  (一)被告為警查獲後，於94年12月16日21時55分許所採集之尿液
    ，經送驗結果，呈嗎啡陽性反應，此有高雄市立凱旋醫院94
    年12月26日報告編號A00000000 號濫用藥物尿液檢驗報告、
    尿液採證代碼對照表各1 紙附卷可稽。扣案之疑似海洛因粉
    末白粉1 包，經送請法務部調查局鑑定結果，認確含第一級
    毒品海洛因成份（淨重0.09公克，空包裝重0.22公克），此
    有法務部調查局調科壹字第220022351 號鑑定通知書1 紙在
    卷可憑，並有搜索扣押筆錄、扣押物品目錄表各1 份附卷足
    佐。是被告前揭出於任意性之自白與事實相符，應堪採為認
    定被告有罪之證據，則被告連續施用第一級毒品海洛因多次
    之犯行，堪以認定。
  (二)被告前於89年間，因施用毒品案件，經本院以89年度毒聲字
    第1224號裁定送觀察、勒戒後，因認有繼續施用毒品之傾向
    ，經本院以89年度毒聲字第1957號裁定令入戒治處所施以強
    制戒治，經本院以89年度毒聲字第5861 號 裁定停止戒治付
    保護管束，於90年3 月2 日執行完畢，經臺灣高雄地方法院
    檢察署檢察官於90年3 月13日以90年度戒毒偵字第361 號為
    不起訴處分確定，此有臺灣高等法院被告前案紀錄表、本院
    被告院內索引卡紀錄表各1 紙在卷足參，其於前案觀察、勒
    戒及強制戒治執行完畢後，5 年內再犯本件施用毒品罪之事
    實，事證明確，應予依法論科。
三、查海洛因係毒品危害防制條例第2 條第2 項所稱之第一級毒
    品，不得非法持有、施用。核被告所為，係犯毒品危害防制
    條例第10條第1 項之施用第一級毒品罪。其施用第一級毒品
    前後，持有海洛因之低度行為，應為施用之高度行為所吸收
    ，不另論罪。又被告先後多次施用第一級毒品犯行，時間緊
    接，犯罪構成要件亦相同，顯係基於概括犯意反覆為之，為
    連續犯，應依刑法第56條論以一罪，並加重其刑。被告前於
    85年間，因肅清煙毒條例案件，經本院以85年度訴字第3375
    號判處有期徒刑3 年1 月，嗣經臺灣高等法院高雄分院以86
    年度上訴字第238 號判決駁回確定，於90年12月1 日執行完
    畢出監，此有台灣高等法院被告前案紀錄表1 份附卷可憑，
    其前受有期徒刑之執行完畢後，5 年內再犯本件有期徒刑以
    上之罪，為累犯，應依刑法第47條之規定，加重其刑，並依
    法遞加之。爰審酌被告經觀察、勒戒及強制戒治後，仍未能
    戒絕其毒癮，連續施用第一級毒品2 次，足證前開保安處遇
    措施已難矯治其惡性，惟念其於犯罪後坦承犯行及所犯為自
    戕行為等一切情狀，量處如主文所示之刑，以資懲儆。扣案
    之第一級毒品海洛因1 包（淨重0.09公克，空包裝重0.22公
    克），屬查獲之第一級毒品，爰依毒品危害防制條例第18條
    第1 項前段規定，不問屬於犯人與否，宣告沒收銷燬之。至
    於鑑驗耗損之第一級毒品海洛因，既已滅失，爰不再行諭知
    沒收銷燬。
據上論斷，應依刑事訴訟法第273 條之1 第1 項、第284 條之1
、第299 條第1 項前段，毒品危害防制條例第10條第1 項、第18
條第1 項前段、第23條第2 項，刑法第11條、第56條、第47 條
，判決如主文。
本案經檢察官甲○○到庭執行職務。
中    華    民    國    95    年    3     月    13    日
                  鳳山刑事第1 庭      法  官  林芳華
以上正本證明與原本無異。
如不服本判決，應於判決送達後10日內，向本院提出上訴狀。
中    華    民    國    95    年    3     月    14    日
                                     書記官  賴佳慧
附錄本案論罪科刑法條全文
毒品危害防制條例第10條
施用第一級毒品者，處6月以上5年以下有期徒刑。
施用第二級毒品者，處3年以下有期徒刑。


司法院資訊處製作；財團法人民間司法改革基金會備份。
